---
title: "Selected data of E Gene and Genome"
output: html_notebook
---

These graphs describe the selected data of the E gene and the Genome

```{r, fig.width = 10, fig.height = 6,echo = FALSE, message=FALSE, warning=FALSE}



# E GENE

ids_97 <- read.csv(file = "/home/andrea/LSB/Piloto_Dengue/data/Base_Datos/Base_Datos_Dengue/Datos_genE.csv", header = T)

GenE <- read.csv(file = "/home/andrea/LSB/Piloto_Dengue/data/Base_Datos/GenE.csv", header = T)

ids_97$N_Accesion <- as.character(ids_97$N_Accesion)

posicion_97 <- vector()

for(i in 1:length(ids_97$N_Accesion)){
  posicion_97[i] <- which(GenE$N_Accesion==ids_97$N_Accesion[i])
}

Dis_97_GE <- GenE[posicion_97,]

D1_D <- length(Dis_97_GE[Dis_97_GE$Serotype=="DENV_1",5])
D2_D <- length(Dis_97_GE[Dis_97_GE$Serotype=="DENV_2",5])
D3_D <- length(Dis_97_GE[Dis_97_GE$Serotype=="DENV_3",5])
D4_D <- length(Dis_97_GE[Dis_97_GE$Serotype=="DENV_4",5])


data <- c( D1_D, D2_D, D3_D, D4_D)

Name_serotype <- sort(unique(Dis_97_GE$Serotype))

serotype_gene <- data.frame(data, Name_serotype)

# GENOME
ids_97G <- read.csv(file = "/home/andrea/LSB/Piloto_Dengue/data/Base_Datos/Base_Datos_Dengue/Datos_Genoma.csv", header = T)

Genome <- read.csv(file = "/home/andrea/LSB/Piloto_Dengue/data/Base_Datos/Genome.csv", header = T)

ids_97G$N_Accesion <- as.character(ids_97G$N_Accesion)

posicion_97G <- vector()

for(i in 1:length(ids_97G$N_Accesion)){
  posicion_97G[i] <- which(Genome$N_Accesion==ids_97G$N_Accesion[i])
}

Dis_97_NOMA <- Genome[posicion_97G,]

D1_D <- length(Dis_97_NOMA[Dis_97_NOMA$Serotype=="DENV_1",5])
D2_D <- length(Dis_97_NOMA[Dis_97_NOMA$Serotype=="DENV_2",5])
D3_D <- length(Dis_97_NOMA[Dis_97_NOMA$Serotype=="DENV_3",5])
D4_D <- length(Dis_97_NOMA[Dis_97_NOMA$Serotype=="DENV_4",5])


data <- c( D1_D, D2_D, D3_D, D4_D)

Name_serotype <- sort(unique(Dis_97_NOMA$Serotype))

serotype_genoma <- data.frame(data, Name_serotype)

type <- c("Gen E","Gen E","Gen E","Gen E","Genoma","Genoma","Genoma","Genoma")

serotype <- rbind(serotype_gene,serotype_genoma)

serotype <- cbind(serotype,type)

library("ggplot2")

pgge <- ggplot(data = serotype, aes(x=Name_serotype , y = data, fill=type))+
  geom_bar(stat = "identity", position=position_dodge())+
  scale_colour_brewer()+
  labs(x= "Serotipos", y= "Número de datos")+
  ggtitle("Número de datos de Gen E y Genoma por serotipos")+
  #scale_fill_manual(values=c("#339999", "#660099"))+
  #scale_fill_brewer(palette="Reds") +
  theme_minimal()+
  scale_x_discrete(labels=c("DENV1", "DENV2", "DENV3", "DENV4"))+
  theme(plot.title = element_text(hjust=0.5))+
  theme(axis.text.x = element_text(color="Black", size = 12),
          axis.text.y = element_text(color="Black", size = 12))+
  theme(plot.title = element_text(size=16, face = "bold"),
axis.title.x = element_text(size=15, face="bold"),
axis.title.y = element_text(size=15, face="bold")
)+
  theme(legend.title = element_blank())+
  theme(legend.text = element_text(size= 14, colour = "black", face = "bold"))

pgge

```
**Número de datos del gen E y del genoma por serotipo.** Obtuvimos 130 datos del Gen E, reportados en 42 países en una escala temporal de 1945 a 2014; y 83 datos del Genoma, reportados en 28 países en una escala temporal de 1944 a 2016. Los datos del gen E y del genoma presentan los cuatro serotipos: serotipo 1 (DENV1) con 38 y 28 casos, el serotipo 2 (DENV2) con 48 y 34 casos, el serotipo 3 (DENV3) con 23 y 11 casos, el serotipo 4 (DENV4) con 21 y 10 casos respectivamente.

## Longitud de las Secuencias seleccionadas ##
```{r, fig.width = 10, fig.height = 6,echo = FALSE, message=FALSE, warning=FALSE}
# Gen E
size_genE <- Dis_97_GE$Size_sequence

print("SECUENCIAS GEN E:")

size_minimumE <- min(size_genE)
print("Longitud maxima:")
size_minimumE

size_maximumE <- max(size_genE)
print("Longitud mínima:")
size_maximumE

size_mediumE <- mean(size_genE)
print("Longitud media:")
size_mediumE

# Genoma
size_genome <- Dis_97_NOMA$Size_sequence

print("SECUENCIAS GENOMA:")

size_minimum <- min(size_genome)
print("Longitud minima:")
size_minimum

size_maximum <- max(size_genome)
print("Longitud maxima:")
size_maximum

size_medium <- mean(size_genome)
print("Longitud media:")
size_medium
```
**Gen E** La longitud mínima de las secuencias es 1310 pb, la longitud máxima es 1590 pb y la longitud media es 1486 pb.

**Genoma** La longitud mínima de las secuencias es de 10175 pb, la longitud máxima es 10736 pb y la longitud media es 10645.

## Paises y Localidades##

#### Gen E: Paises ####
```{r, fig.width = 10, fig.height = 10,echo = FALSE, message=FALSE, warning=FALSE}
# Gen E
country_genE <- Dis_97_GE$Country
country_genE <- unique(country_genE)

country.lengthE <- data.frame()

for(i in 1:length(country_genE)){
  country.lengthE[i,"Country_names"] <- country_genE[i]
  country.lengthE[i, "number_cases"] <- length(Dis_97_GE[which(Dis_97_GE$Country==country_genE[i]),9])
}

country.lengthE <- transform(country.lengthE, Country_names= reorder(Country_names, +number_cases))

pp1 <- ggplot(data = country.lengthE, aes(x = Country_names, y = number_cases, color=Country_names)) +
  geom_bar(stat = "identity", fill="white")+
  labs(x= "Países", y= "Número de Registros")+
  scale_color_grey(start= 0.7, end=0.1)+
  ggtitle("Número de registros por países para los datos del Gen E")+
  theme_classic()+
  theme(plot.title = element_text(hjust=0.5))+
  theme(legend.position="none")+
  coord_flip()+
  theme(axis.text.x = element_text(color="Black", size = 14),
          axis.text.y = element_text(color="Black", size = 14))+
  theme(plot.title = element_text(size=16, face = "bold"),
axis.title.x = element_text(size=14, face="bold"),
axis.title.y = element_text(size=14, face="bold")
)

pp1


# Genoma
country_genome <- Dis_97_NOMA$Country
country_genome <- unique(country_genome)
```

#### Gen E: Localidades ####
```{r, echo = FALSE, fig.width=9, fig.height=5}

library(tm)
library(SnowballC)
library(wordcloud)
library("RColorBrewer")

location <- Dis_97_GE[which(is.na(Dis_97_GE$Location)==F),10]

location <- gsub(" ", "", location)

locorpus <- Corpus(VectorSource(location))

toSpace <- content_transformer(function (x , pattern ) gsub(pattern, " ", x))
locorpus <- tm_map(locorpus, toSpace, "/")
locorpus <- tm_map(locorpus, toSpace, "-")
locorpus <- tm_map(locorpus, toSpace, "--")

locorpus <- tm_map(locorpus, content_transformer(tolower))

locorpus <- tm_map(locorpus, removeNumbers)

locorpus <- tm_map(locorpus, removeWords, stopwords('english'))

locorpus <- tm_map(locorpus, removeWords, c("blabla1", "blabla2"))

locorpus <- tm_map(locorpus, removePunctuation)

locorpus <- tm_map(locorpus, stripWhitespace)

dtm <- TermDocumentMatrix(locorpus)
lomax <- as.matrix(dtm)
vcation <- sort(rowSums(lomax),decreasing=TRUE)
loframe <- data.frame(word = names(vcation),freq=vcation)


wp_genE <- wordcloud(words = loframe$word, freq = loframe$freq, scale = c(4,.5), min.freq = 2,
          max.words=2000, random.order=FALSE, rot.per=0.45,
          colors=brewer.pal(12, "Paired"))


```
**Países y localidades de datos del gen E.** Los datos del Gen E están reportados en 42 países y 19 localidaesde Asia, África y sudamérica.

#### Genoma: Paises ####
```{r, fig.width = 10, fig.height = 8,echo = FALSE, message=FALSE, warning=FALSE}
# Genoma
country_genome <- Dis_97_NOMA$Country
country_genome <- unique(country_genome)

country.lengthG <- data.frame()

for(i in 1:length(country_genome)){
  country.lengthG[i,"Country_names"] <- country_genome[i]
  country.lengthG[i, "number_cases"] <- length(Dis_97_NOMA[which(Dis_97_NOMA$Country==country_genome[i]),9])
}

country.lengthE <- transform(country.lengthG, Country_names= reorder(Country_names, +number_cases))

pp1 <- ggplot(data = country.lengthE, aes(x = Country_names, y = number_cases, color=Country_names)) +
  geom_bar(stat = "identity", fill="white")+
  labs(x= "Países", y= "Número de Registros")+
  scale_color_grey(start= 0.7, end=0.1)+
  ggtitle("Número de registros por países para los datos del Genoma")+
  theme_classic()+
  theme(plot.title = element_text(hjust=0.5))+
  theme(legend.position="none")+
  coord_flip()+
  theme(axis.text.x = element_text(color="Black", size = 14),
          axis.text.y = element_text(color="Black", size = 14))+
  theme(plot.title = element_text(size=16, face = "bold"),
axis.title.x = element_text(size=14, face="bold"),
axis.title.y = element_text(size=14, face="bold")
)

pp1

```

#### Genoma: Localidades ####
```{r, echo = FALSE, fig.width=9, fig.height=6}

library(tm)
library(SnowballC)
library(wordcloud)
library("RColorBrewer")

location <- Dis_97_NOMA[which(is.na(Dis_97_NOMA$Location)==F),10]

location <- gsub(" ", "", location)

locorpus <- Corpus(VectorSource(location))

toSpace <- content_transformer(function (x , pattern ) gsub(pattern, " ", x))
locorpus <- tm_map(locorpus, toSpace, "/")
locorpus <- tm_map(locorpus, toSpace, "-")
locorpus <- tm_map(locorpus, toSpace, "--")

locorpus <- tm_map(locorpus, content_transformer(tolower))

locorpus <- tm_map(locorpus, removeNumbers)

locorpus <- tm_map(locorpus, removeWords, stopwords('english'))

locorpus <- tm_map(locorpus, removeWords, c("blabla1", "blabla2"))

locorpus <- tm_map(locorpus, removePunctuation)

locorpus <- tm_map(locorpus, stripWhitespace)

dtm <- TermDocumentMatrix(locorpus)
lomax <- as.matrix(dtm)
vcation <- sort(rowSums(lomax),decreasing=TRUE)
loframe <- data.frame(word = names(vcation),freq=vcation)


wp_genome <- wordcloud(words = loframe$word, freq = loframe$freq, scale = c(4,.5), min.freq = 2,
          max.words=2000, random.order=FALSE, rot.per=0.45,
          colors=brewer.pal(12, "Paired"))


```
**Países y localidades de datos del genoma.** Los datos del Genoma están reportados en 28 países y 25 localidades de Asia, África y sudamérica.

## Años ##
```{r, fig.width = 8, fig.height = 8, echo = FALSE}
years <- unique(Dis_97_GE$Year)

count_yearsE <- data.frame()

for(i in 1:length(years)){
  count_yearsE[i, "Year"] <- years[i]
  count_yearsE[i, "number_year"] <- length(Dis_97_GE[which(Dis_97_GE$Year==years[i]),11])
}

count_yearsE <- transform(count_yearsE, Year= reorder(Year, -number_year))
ggplot(data = count_yearsE, aes(x = Year, y = number_year, color=Year)) +
  geom_bar(stat = "identity", fill="white")+
  labs(x= "Años", y= "Número de Registros")+
  ggtitle("Número de registros por año para datos del Gen E")+
  scale_color_grey(start= 0.1, end=0.7)+
  theme_classic()+
  theme(plot.title = element_text(hjust=0.5))+
  theme(legend.position="none")+
  coord_flip()+
  theme(axis.text.x = element_text(color="Black", size = 14),
          axis.text.y = element_text(color="Black", size = 14))+
  theme(plot.title = element_text(size=16, face = "bold"),
axis.title.x = element_text(size=14, face="bold"),
axis.title.y = element_text(size=14, face="bold")
)

```
**Años reportados en los datos del gen E** Los datos del Gen E contiene una escala temporal desde el año 1945 a 2014.


```{r, fig.width = 9, fig.height = 10, echo = FALSE}
years <- unique(Dis_97_NOMA$Year)

count_yearsG <- data.frame()

for(i in 1:length(years)){
  count_yearsG[i, "Year"] <- years[i]
  count_yearsG[i, "number_year"] <- length(Dis_97_NOMA[which(Dis_97_NOMA$Year==years[i]),11])
}

count_yearsG <- transform(count_yearsG, Year= reorder(Year, -number_year))
ggplot(data = count_yearsG, aes(x = Year, y = number_year, color=Year)) +
  geom_bar(stat = "identity", fill="white")+
  labs(x= "Años", y= "Número de Registros")+
  ggtitle("Número de registros por año para datos del Genoma")+
  scale_color_grey(start= 0.1, end=0.7)+
  theme_classic()+
  theme(plot.title = element_text(hjust=0.5))+
  theme(legend.position="none")+
  coord_flip()+
  theme(axis.text.x = element_text(color="Black", size = 14),
          axis.text.y = element_text(color="Black", size = 14))+
  theme(plot.title = element_text(size=16, face = "bold"),
axis.title.x = element_text(size=14, face="bold"),
axis.title.y = element_text(size=14, face="bold")
)

```
**Años reportados en los datos del genoma** Los datos del Genoma contiene una escala temporal desde el año 1944 a 2016.
